【裁判字號】    99,訴,212
【裁判日期】    990722
【裁判案由】    毒品危害防制條例
【裁判全文】
臺灣宜蘭地方法院刑事判決               99年度訴字第212號
公  訴  人  臺灣宜蘭地方法院檢察署檢察官
被      告  甲○○
上列被告因毒品危害防制條例案件，經檢察官提起公訴（99年度
毒偵字第281號），經本院合議庭裁定以簡式審判程序審理，判
決如下：
    主  文
甲○○施用第一級毒品，累犯，處有期徒刑玖月。
    事實及理由
一、構成犯罪事實：
    甲○○前於民國91年間因施用毒品案件，經送觀察、勒戒後
    ，認無繼續施用毒品之傾向，於91年7月16日執行完畢釋放
    ，並經臺灣宜蘭地方法院檢察署檢察官以91年度毒偵字第42
    7號、第475號為不起訴處分確定；復於上開觀察、勒戒執行
    完畢釋放後，5年內即92年間再因施用毒品案件，經送觀察
    、勒戒後，認無繼續施用毒品之傾向，經臺灣宜蘭地方法院
    檢察署檢察官以92年度毒偵字第84號、第146號為不起訴處
    分確定。又於92年間因搶奪、竊盜案件，經本院以92年度訴
    字第80號判處有期徒刑7月、4月，應執行有期徒刑10月確定
    ；再於92年間因施用毒品案件，經臺灣高等法院以92年度上
    訴字第3100號判處有期徒刑1年6月確定；復於92年間因施用
    毒品案件，經本院以92年度羅簡字第192號判處有期徒刑6月
    確定；另於93年間因偽造文書案件，經本院以93年度訴字第
    259號判處有期徒刑5月確定，上開有期徒刑1年6月、6月、5
    月嗣經本院裁定應執行有期徒刑2年1月確定，並接續上開有
    期徒刑10月執行，於95年9月25日執行完畢。詎其不知悔改
    ，仍基於施用第一級毒品海洛因之犯意，於99年3月13日11
    時許，在宜蘭縣五結鄉○○路文化巷6號住處，以不詳方式
    ，施用第一級毒品海洛因1次。嗣於99年3月15日，經臺灣宜
    蘭地方法院檢察署觀護人，採集其尿液，送驗結果呈嗎啡陽
    性反應。
二、認定犯罪事實所憑之證據及理由：
  (一)被告甲○○於偵查、本院審理中之自白。
  (二)臺灣宜蘭地方法院檢察署施用毒品犯受保護管束人尿液檢體
    監管紀錄表、臺灣尖端先進生技醫藥股份有限公司濫用藥物
    檢驗報告各1份，可證被告有施用海洛因之事實。
  (三)臺灣宜蘭地方法院檢察署刑案資料查註紀錄表、全國施用毒
    品案件紀錄表、法務部全國檢察官線上查詢刑案人犯在監所
    最新資料報表、臺灣宜蘭地方法院檢察署檢察官92年度毒偵
    字第84號、第146號不起訴處分書、92年度毒偵字第497號起
    訴書、92年度毒偵字第603號聲請簡易判決處刑書、96年度
    毒偵字第260號起訴書、96年度毒偵字第887號起訴書、96年
    度毒偵字第1188號起訴書、臺灣高等法院96年度上訴字第22
    62號刑事判決書、本院96年度訴字第374號刑事判決書、96
    年度訴字第563號刑事判決書各1份，可證被告於第1次觀察
    、勒戒執行完畢釋放後，5年內已再犯毒品危害防制條例第1
    0條之罪，本件自應依法追訴處罰。
  (四)上開(二)至(三)證據，足以佐證被告首開自白與事實相符。
三、論罪科刑之理由：
  (一)按海洛因屬毒品危害防制條例第2條第2項第1款所定之第一
    級毒品。故被告甲○○所為，係犯毒品危害防制條例第10條
    第1項之施用第一級毒品罪。
  (二)被告持有第一級毒品海洛因之低度行為，為施用第一級毒品
    之高度行為所吸收，不另論處。
  (三)被告於92年間因搶奪、竊盜案件，經本院以92年度訴字第80
    號判處有期徒刑7月、4月，應執行有期徒刑10月確定；復於
    92年間因施用毒品案件，經臺灣高等法院以92年度上訴字第
    3100號判處有期徒刑1年6月確定；再於92年間因施用毒品案
    件，經本院以92年度羅簡字第192號判處有期徒刑6月確定；
    又於93年間因偽造文書案件，經本院以93年度訴字第259號
    判處有期徒刑5月確定，上開有期徒刑1年6月、6月、5月嗣
    經本院裁定應執行有期徒刑2年1月確定，並接續上開有期徒
    刑10月執行，於95年9月25日執行完畢，此有臺灣高等法院
    被告前案紀錄表1份在卷可參，其於5年以內故意再犯本件有
    期徒刑以上之罪，應依刑法第47條第1項規定，論以累犯，
    並加重其刑。
  (四)審酌被告有公共危險、搶奪、竊盜、毒品危害防制條例、偽
    造文書之犯罪前科，有臺灣高等法院被告前案紀錄表1份在
    卷可參，素行不佳，且其前經2次觀察、勒戒後，仍多次因
    施用毒品案件，經法院判處有期徒刑確定，顯見其對於毒品
    之依賴性甚高，有予較長期間隔離社會之必要，和施用毒品
    足以造成神經方面損害，並容易引起財產、暴力方面犯罪，
    及被告犯罪後坦承犯行，態度良好等一切情狀，量處如主文
    所示之刑
四、適用之法律：
  (一)程序法方面：刑事訴訟法第273條之1第1項、第299條第1項
    前段、第310條之2。
  (二)實體法方面：毒品危害防制條例第10條第1項，刑法第11條
    前段、第47條第1項。
本案經檢察官劉惟宗到庭執行職務。
中    華    民    國    99    年    7    月     22    日
                  刑事第二庭  法  官  蘇錦秀
以上正本證明與原本無異。
如不服本判決應於收受送達後10日內向本院提出上訴書狀，並應
敘述具體理由；其未敘述上述理由者，應於上訴期間屆滿後20日
內向本院補提理由書（均須按他造當事人之人數附繕本）「切勿
逕送上級法院」。
                              書記官  劉晨輝
中    華    民    國    99    年    7    月     26    日
【附錄本案論罪科刑法條】
★毒品危害防制條例第10條：
施用第1級毒品者，處6月以上5年以下有期徒刑。
施用第2級毒品者，處3年以下有期徒刑。

司法院資訊處製作；財團法人民間司法改革基金會備份。
